【裁判字號】    99,台上,3880
【裁判日期】    990624
【裁判案由】    違反商業會計法
【裁判全文】
最高法院刑事判決            九十九年度台上字第三八八○號
上  訴  人  甲○○
上列上訴人因違反商業會計法案件，不服台灣高等法院中華民國
九十九年四月十二日第二審判決（九十九年度上訴字第一○六七
號，起訴案號：台灣基隆地方法院檢察署九十八年度偵字第三七
九號），提起上訴，本院判決如下：
    主  文
上訴駁回。
    理  由
按刑事訴訟法第三百七十七條規定，上訴於第三審法院，非以判
決違背法令為理由，不得為之。是提起第三審上訴，應以原判決
違背法令為理由，係屬法定要件。如果上訴理由書狀並未依據卷
內訴訟資料，具體指摘原判決不適用何種法則或如何適用不當，
或所指摘原判決違法情事，顯與法律規定得為第三審上訴理由之
違法情形，不相適合時，均應認其上訴為違背法律上之程式，予
以駁回。本件上訴人甲○○上訴意旨略稱：(一)、請將台灣基隆地
方法院九十八年度訴字第九九四號刑事判決撤銷，重新斟酌，從
輕發落。(二)、除幫助逃漏稅捐二罪不得上訴第三審外，其餘部分
（指填製不實會計憑證四罪）請合併於台灣基隆地方法院檢察署
偵查中之「禮吉貿易公司」案件偵辦，並票傳關係人李睿弘及高
明宗二人。(三)、請依刑法第二條第一項、第四十一條、第四十二
條規定，比較新舊法，為易刑處分云云。
惟查：不服地方法院之第一審判決而上訴者，應向管轄第二審之
高等法院為之。上訴書狀應敘述具體理由。第二審法院認為上訴
書狀未敘述理由者，應以判決駁回之。刑事訴訟法第三百六十一
條第一項、第二項、第三百六十七條前段分別定有明文。所謂應
敘述具體理由，係指須就不服之判決為具體之指摘而言。本件原
判決以第一審判決論處上訴人填製不實會計憑證四罪（均累犯）
罪刑後，上訴人提起第二審上訴，其上訴書狀未敘述具體理由，
而僅泛言「原審（指第一審）未曾傳喚證人與被告（上訴人，下
同）就犯罪事實做比對；且被告犯罪時間乃新法施行以前，動機
、目的均屬同一，應依牽連犯論以一罪」云云。然第一審已依法
傳喚相關證人查證明確（另上訴人於第一審已明確表示，無證據
請求調查，見第一審卷第二宗第一七五頁），且上訴人之行為，
部分在刑法修正之前，部分在修正之後，其在修正之前者，已依
牽連犯及連續犯規定論以一罪，其餘部分係在刑法修正之後，無
牽連犯、連續犯之適用。因認上訴人關於填製不實會計憑證四罪
部分之上訴，未敘述具體理由，其不合法律上之程式，爰不經言
詞辯論，逕行判決駁回，已敘明其所憑之依據及認定之理由。上
訴意旨，對於原審從程序上駁回其上訴，究竟如何違背法令，並
無一語為具體之指摘。依其上訴理由書狀審查，前揭指陳顯然與
法律規定得為第三審上訴理由之違法情形，不相適合。其上訴違
背法律上之程式，應予駁回。
據上論結，應依刑事訴訟法第三百九十五條前段，判決如主文。
中    華    民    國  九十九  年    六    月  二十四  日
                      最高法院刑事第六庭
                          審判長法官  謝  俊  雄
                                法官  陳  世  雄
                                法官  魏  新  和
                                法官  徐  文  亮
                                法官  吳  信  銘
本件正本證明與原本無異
                                      書  記  官
中    華    民    國  九十九  年    六    月  二十八  日
                                                      Ｅ

司法院資訊處製作；財團法人民間司法改革基金會備份。
